---
title: "script_liste_sp"
author: "PaulineChauvet"
date: "09/04/2021"
output: html_document
---

## Mettre en place l espace de travail et les variables
Ici on met en place l espace de travail, on charge la table et on créer les futures variables

Les trois dernières librairies sont des interfaces pour les API de worms, itis et IUCN

```{r}
library(udunits2)
library(jsonlite)
library(httr)
library(lubridate)
library(stringr)
library(tidyverse)
library(robis)
library(obistools)
library(rredlist)#iucn
library(ritis)#itis
library(worrms)#worms

setwd("C:/Users/Cédric/Documents/biodiversite/liste_sp")
```
## Charger le tableau et préparer et nettoyer les variables

1- Enlever un sp. ou spp. à la fin d'une chaine de caractère
2- Enlever un espace à la fin d'une chaine de caractère

Ici on utilise la fonction gsub comme ceci : 

gsub('.{2}$', '', name)

Le .{2}$ est l’expression régulière qui correspond aux deux derniers caractères

Le . correspond à n’importe quel caractère, le {2} correspond au motif qui le précède deux fois, et le $ correspond à la fin de la chaîne.

Enlever un espace à la fin d'une chaine de caractère, dela donne donc " {1}$"

```{r}
table<-read.csv("liste_exhaustive_especes.csv",sep=";",header=T)
head(table)
sciName<-gsub(" spp.{1}$","",table$scientificname)
sciName<-gsub(" sp.{1}$","",sciName)
sciName<-gsub(" {1}$","",sciName)

worms_url<-"http://www.marinespecies.org/rest"
itis_url<-"https://services.itis.gov/?q=nameWInd:"
```

## Mettre en place les espaces API WORMS et ITIS 

Quelles variables veut-on créer et où aller les chercher


threatstatus_id<-c()
establishmentMeans<-c()
isexotic<-c()
isinvasive<-c()
taxongroup_id<-c()
Worms ou itis Worms ou itis scientificnameid<-c()
Worms ou itis infraspecificEpithet<-c()
Worms ou itis identificationQualifier<-c()
Worms ou itis taxonomicStatus<-c(taxonomicStatus,)
Worms ou itis acceptedNameUsage<-c(acceptedNameUsage,)
Worms ou itis acceptedNameUsageID<-c(acceptedNameUsageID,)
Worms ou itis rank<-c(rank,)


## Faire la boucle de recherche des identifiants
Dans un premier temps, une boucle worms suivit d'une boucle itis si la condition worms est différente de 1

requête worms ou itis ¸a transformer en fonction
puis boucle for à transformer en map
for i in length(sciName)
```{r} 

  #Fonction 1- L espece existe-t-elle dans worms ?
WormsouItis<-function(b){
  if (length(b)>0) {
    wormsouitis<-"worms"}
  else{
    wormsouitis<-"itis"
  }
   return(wormsouitis)}

  #Fonction 2- chercher les infos dans worms ou itis
DarCoreInfo<-function(wormsouitis,sciName,i){
  
  if(wormsouitis=="worms"){	
    sciNameI<-str_replace_all(sciName[i], pattern = " ", replacement = "%20" )
    worms_sciName<-fromJSON(paste(worms_url,"AphiaRecordsByName",paste(sciNameI,"?like=true&marine_only=false&offset=1",sep=""),sep="/"))
    
    aphiaID<-paste("worms",worms_sciName$AphiaID[1],sep=":")
    scientificName<-worms_sciName$scientificname[1]
	  acceptedNameUsage<-worms_sciName$valid_name[1]
    acceptedNameUsageID<-worms_sciName$valid_AphiaID[1]
    taxonomicStatus<-paste(worms_sciName$status[1],worms_sciName$unacceptreason[1],sep=" ")
    rank<-worms_sciName$rank[1]
    }
  else {
    #url itis  besoin Genre\ espece\ sousespece, il faut donc modifier nomscientific
    sciNameI<-str_replace_all(sciName[i], pattern = " ", replacement = "\\\\%20" ) 
	  try(itis_sciName<-fromJSON(paste(itis_url,sciNameI,"&wt=json",sep="")),silent=TRUE)
    #L API itis ne done pas les acceptedNameUsage si le statut est accepté, la fonction les faits donc correspondre au nom scientifique trouvé dans la table initiale  
    
    if (itis_sciName$response$numFound==0){
      aphiaID<-"not found"
      scientificName<-sciName[i]
      rank<-"not found"
      acceptedNameUsage<-"not found"
      acceptedNameUsageID<-"not found"
      taxonomicStatus<-"not found"
    }  else if (itis_sciName$response$docs$usage[1]=="accepted" | itis_sciName$response$docs$usage[1]=="valid"){
      aphiaID<-paste("itis",itis_sciName$response$docs$tsn[1],sep=":")
      scientificName<-itis_sciName$response$docs$nameWInd[1]
      rank<-itis_sciName$response$docs$rank[1]
      acceptedNameUsage<-scientificName
      acceptedNameUsageID<-aphiaID
      taxonomicStatus<-itis_sciName$response$docs$usage[1]
      } else {
	    aphiaID<-paste("itis",itis_sciName$response$docs$tsn[1],sep=":")
      scientificName<-itis_sciName$response$docs$nameWInd[1]
      rank<-itis_sciName$response$docs$rank[1]
      acceptedNameUsage<-itis_sciName$response$docs$synonyms[[1]]
      acceptedNameUsageID<-itis_sciName$response$docs$acceptedTSN[[1]]
      taxonomicStatus<-paste(itis_sciName$response$docs$usage[1],itis_sciName$response$docs$unacceptReason[1],sep=" ")
    }
    }
table_info_Dar<-data.frame("aphiaID"=aphiaID,"scientificName"=scientificName,"acceptedNameUsage"=acceptedNameUsage,"acceptedNameUsageID"=acceptedNameUsageID,"taxonomicStatus"=taxonomicStatus,"rank"=rank)
return(table_info_Dar)
}

  #Fonction3- Aller chercher les infos dans IUCN
  
  #Fonction 4- La boucle finale, une fonction qui intègre les autres fonctions

ILESTOULEBONHEURILESTOU<-function(sciName,a,d){
  table_darcoreinfo<-data.frame(aphiaID=NA,scientificName=NA,acceptedNameUsage=NA,acceptedNameUsageID=NA,taxonomicStatus=NA,rank=NA)
  
  for (i in a : d){
    sciNameI<-str_replace_all(sciName[i], pattern = " ", replacement = "%20" )
    b<-c()
    try(b<-fromJSON(paste(worms_url,"AphiaRecordsByName",paste(sciNameI,"?like=true&marine_only=false&offset=1",sep=""),sep="/")),silent=TRUE)
	  wormsouitis<-WormsouItis(b)
  #récupération des infos

    darcoreinfo<-DarCoreInfo(wormsouitis,sciName,i)
    table_darcoreinfo<-rbind(table_darcoreinfo,darcoreinfo)
    print(table_darcoreinfo[,1:2])
  }
  write.csv(table_darcoreinfo,"table_darcoreinfo.csv",sep=";")
}



a=1
d=length(sciName)

table_darcoreinfo<-data.frame(aphiaID=NA,scientificName=NA,acceptedNameUsage=NA,acceptedNameUsageID=NA,taxonomicStatus=NA,rank=NA)

for (i in a : d){
    sciNameI<-str_replace_all(sciName[i], pattern = " ", replacement = "%20" )
    b<-c()
    try(b<-fromJSON(paste(worms_url,"AphiaRecordsByName",paste(sciNameI,"?like=true&marine_only=false&offset=1",sep=""),sep="/")),silent=TRUE)
	  wormsouitis<-WormsouItis(b)
  #récupération des infos

    darcoreinfo<-DarCoreInfo(wormsouitis,sciName,i)
    table_darcoreinfo<-rbind(table_darcoreinfo,darcoreinfo)
    print(table_darcoreinfo[,1:2])
  }
  write.csv(table_darcoreinfo,"table_darcoreinfo.csv",sep=";")


## Faire la boucle de recherche des statuts de menace
Dans un second temps, avec les iD worms et itis, faire une recherche de statut de menace d'espèce threatstatus




